臺灣臺北地方法院刑事判決　　　　　　 100年度易字第1767號
公　訴　人　臺灣臺北地方法院檢察署檢察官
被　　　告　崔守中
上列被告因毒品危害防制條例案件，經檢察官提起公訴（100 年
度偵字第5191號、100 年度毒偵字第1708號），被告於準備程序
中就被訴事實為有罪之陳述，經本院裁定改依簡式審判程序審理
，判決如下：
    主  文
崔守中施用第二級毒品，累犯，處有期徒刑陸月，如易科罰金，
以新台幣壹仟元折算壹日。
    事  實
一、崔守中前因施用毒品案件，經本院以92年度毒聲字第205 號
    裁定送勒戒處所觀察、勒戒後，認無繼續施用毒品之傾向，
    於民國92年4 月14日執行完畢出所，並經臺灣臺北地方法院
    檢察署檢察官以91年度毒偵字第2028號為不起訴處分確定。
    嗣其復於觀察、勒戒執行完畢釋放後5 年內之96年11月間兩
    度施用第二級毒品，經本院以97年度易字第113 號判決分別
    判處有期徒刑3月、3月，應執行有期徒刑5 月確定（該案嗣
    與其另犯之贓物等案件經本院以99年度聲字第1540號裁定應
    執行有期徒刑1年6月，尚未執行完畢）；另因施用毒品案件
    ，經本院以97年度簡字第3977號判決判處有期徒刑3 月確定
    ，經入監與其所犯之他案接續執行後，於98年6 月25日假釋
    出監，98年10月13日縮刑期滿，假釋未經撤銷，所餘刑期以
    已執行完畢論。詎其猶不知悔改，復基於施用第二級毒品之
    犯意，於100年2月15日凌晨，在其位於新北市○○區○○路
    2 段266號2樓之住處，以將甲基安非他命置於吸食器中燒烤
    後吸食煙霧之方式，施用第二級毒品甲基安非他命1 次。嗣
    於100年2月17日在上址為警查獲，並經員警徵得其同意，於
    100年2月18日日採集其尿液送驗，結果呈甲基安非他命陽性
    反應，始悉上情。
二、案經新北市政府警察局蘆洲分局報請臺灣臺北地方法院檢察
    署檢察官偵查起訴。
    理  由
一、本件被告所涉犯者為毒品危害防制條例第10條第2 項，非死
    刑、無期徒刑、最輕本刑為3 年以上有期徒刑之罪或高等法
    院管轄第一審案件。本院行準備程序時，被告就被訴事實為
    有罪之陳述，經告知簡式審判程序之旨，並聽取檢察官及被
    告之意見後，本院爰依刑事訴訟法第273 條之1第1項裁定進
    行簡式審判程序。故本件簡式審判程序之證據調查，依刑事
    訴訟法第273條之2之規定，不受同法第159條第1項、第161
    條之2、第161條之3、第163條之1及第164條至第170 條規定
    之限制，合先敘明。
二、訊據被告對於上開犯罪事實，於偵查及本院審理中均坦承不
    諱（見偵字卷第53頁，本院卷第90頁、第91頁反面）。另員
    警徵得被告之同意後，於100年2月18日採集被告之尿液送驗
    ，結果呈甲基安非他命陽性反應，有勘察採證同意書、新北
    市政府警察局蘆洲分局偵辦毒品案件尿液代號對照表（代號
    為：I0000000）、台灣檢驗科技股份有限公司100 年3月7日
    濫用藥物檢驗報告各1 紙在卷足憑（見偵字卷第32、33、70
    頁），堪認被告具任意性之自白與事實相符。
三、按施用第一、二級毒品為犯罪行為，毒品危害防制條例第10
    條定有處罰明文；故施用第一、二級毒品者，依前揭規定本
    應科以刑罰，惟基於刑事政策，對合於一定條件之施用者，
    則依同條例第20條、第23條之規定，施以觀察、勒戒及強制
    戒治之保安處分；又毒品危害防制條例於92年7月9日修正公
    布，自93年1月9日施行，其中第20條、第23條將施用毒品之
    刑事處遇程序，區分為「初犯」及「5年內再犯」、「5年後
    再犯」，依其立法理由之說明：「初犯」，經觀察、勒戒或
    強制戒治後，應為不起訴處分或不付審理之裁定；經觀察、
    勒戒或強制戒治執行完畢釋放後，「5 年內再犯」者，因其
    再犯率甚高，原實施之觀察、勒戒及強制戒治既已無法收其
    實效，爰依法追訴或裁定交付審理；至於經觀察、勒戒或強
    制戒治執行完畢釋放後，「5 年後再犯」者，前所實施之觀
    察、勒戒或強制戒治已足以遮斷其施用毒品之毒癮，為期自
    新及協助其斷除毒癮，仍適用「初犯」規定，先經觀察、勒
    戒或強制戒治之程序；從而依修正後之規定，僅限於「初犯
    」及「5 年後再犯」兩種情形，始應先經觀察、勒戒或強制
    戒治程序；倘被告於5 年內已再犯，經依法追訴處罰，縱其
    第3次（或第3次以上）再度施用毒品之時間，在初犯經觀察
    、勒戒或強制戒治執行完畢釋放5年以後，已不合於「5年後
    再犯」之規定，且因已於「5 年內再犯」，顯見其再犯率甚
    高，原實施觀察、勒戒或強制戒治，已無法收其實效，即應
    依該條例第10條處罰（最高法院97年度第5 次刑事庭會議決
    議二參照）。被告前因施用毒品案件，經本院裁定令入勒戒
    處所觀察、勒戒後，於92年4 月14日出所，復於觀察、勒戒
    執行完畢釋放後5 年內之96年11月間兩度施用第二級毒品，
    經本院以97年度易字第113 號判決分別判處有期徒刑3月、3
    月，應執行有期徒刑5 月確定等情，有上開被告之前案判決
    書及其臺灣高等法院被告前案紀錄表在卷可稽；揆諸前揭說
    明，其所為本件施用第二級毒品犯行，即應依毒品危害防制
    條例第10條之規定處罰。本件事證明確，應予依法論科。
四、論罪科刑：
(一)查甲基安非他命為毒品危害防制條例所定之第二級毒品，是
    核被告所為，係犯毒品危害防制條例第10條第2 項之施用第
    二級毒品罪；其為施用而持有甲基安非他命之低度行為，應
    為施用之高度行為所吸收，不另論罪。被告前因施用毒品案
    件，經本院以97年度簡字第3977號判決判處有期徒刑3 月確
    定，經入監與其所犯之他案接續執行後，於98年6 月25日假
    釋出監，98年10月13日縮刑期滿，假釋未經撤銷，所餘刑期
    以已執行完畢論，有臺灣高等法院被告前案紀錄表在卷足稽
    ，其於受徒刑之執行完畢後，5 年以內故意再犯本件有期徒
    刑以上之罪，應依刑法第47條第1 項之規定論以累犯，並加
    重其刑。至被告於本院審理中雖陳稱其為警查獲後，曾向承
    辦之蘆洲分局警員供述本件所施用之甲基安非他命毒品來源
    為朱國棟云云（見本院卷第92頁）；惟犯毒品危害防制條例
    第10條之罪，供出毒品來源，因而查獲其他正犯或共犯者，
    始得減輕或免除其刑，同條例第17條第1 項規定甚明；經查
    ，被告於警詢時固曾供稱其所施用之毒品係於100年1月間向
    一名綽號「果凍」之男子購買，並提供該男子所使用之0000
    000000號行動電話予警方，有被告之100年2月18日警詢筆錄
    在卷足稽（見偵字卷第10至11頁）；惟經本院向蘆洲分局承
    辦本案之偵查佐沈三貴查詢結果略以：當時因被告僅提供綽
    號「果凍」給警方，無法追查「果凍」之真實年籍，而被告
    所提供之上開行動電話，經查申設人係一名完全沒有前科之
    人，故認與被告所述不符，因此警方並未繼續追查被告所稱
    之毒品來源；有本院100年7月18日公務電話2 紙在卷足稽（
    見本院卷第126、135頁）；而被告所提供之上開行動電話，
    經查100年1月間係由一名居住於澎湖之女性所申請使用，亦
    有臺灣大哥大資料查詢單附卷可參（見本院卷第136 頁），
    警方因此認定與被告在警詢中所稱該電話係由綽號「果凍」
    之男子所使用不符，而未繼續追查本件毒品來源，自難認已
    因被告之供述而查獲其他正犯，而不得據以減輕或免除其刑
    ，附此敘明。
(二)爰依被告於本院審理中之供述（見本院卷第93頁）及卷附其
    前案紀錄表、前案判決書等，審酌：被告為高中肄業之智識
    程度，有多次竊盜、施用毒品以及持有毒品等前案紀錄，入
    監前從事鐵工，與母親共同生活，經觀察、勒戒，猶屢遭查
    獲施用毒品，顯然缺乏禁絕毒害決心，惟施用毒品係屬戕害
    自身健康之行為，及其自偵查迄至本院審理中均坦承犯行，
    並提供毒品來源資料供警方追查，雖因其所提供之資料不明
    確，致警方無法查獲該毒品來源，惟仍足認其犯後態度良好
    等一切情狀，量處如主文所示，並諭知易科罰金之折算標準
    ，以示懲儆。又被告為警查獲當日，警方固曾於被告之上開
    住處扣得甲基安非他命4包以及吸食器1組，惟被告供稱上開
    扣案物均非其所有，該4包甲基安非他命係100年2 月17日始
    由友人林璋賢攜帶至其上開住處，與本件施用第二級毒品犯
    行無關（見偵卷第9 、53頁，本院卷第92頁背面）；核與同
    日為警查獲之崔守平於警詢中供稱吸食器1 組係在其房間內
    查獲（見偵卷第14頁）；以及林璋賢於警詢中供稱為警查獲
    之4 包甲基安非他命均係其所有，係其於100年2月17日23時
    10分許帶到被告住處，吸食器則係崔守平所持有等語（見偵
    卷第17至20頁）相符；該等甲基安非他命既均與被告所涉本
    件施用第二級毒品犯行無關，自不得於本案併予沒收銷燬，
    公訴人認應沒收銷燬該等甲基安非他命，尚有誤解；而上開
    吸食器並無證據足認係被告為本件犯行所用之物，且非屬被
    告所有，自亦不得予以沒收，併予敘明。
據上論斷，應依刑事訴訟法第273條之1第1項、第299條第1 項前
段，毒品危害防制條例第10條第2 項，刑法第11條前段、第47條
第1項、第41條第1項前段，判決如主文。
本案經檢察官蔡甄漪到庭執行職務。
中    華    民    國    100    年    8    月    1     日
                  刑事第十六庭  法  官  陳蒨儀
上正本證明與原本無異。
如不服本判決應於收受送達後10日內向本院提出上訴書狀，並應
敘述具體理由；其未敘述上訴理由者，應於上訴期間屆滿後20日
內向本院補提理由書（均須按他造當事人之人數附繕本）「切勿
逕送上級法院」。
                                書記官  呂慧娟
中    華    民    國   100    年    8     月    1     日
附錄本判決論罪法條：
毒品危害防制條例第10條第2項
施用第二級毒品者，處3 年以下有期徒刑。